hr-HR: Vrsta magneta: Alnico; Berilij; Keramika; Kobalt; Ferit; Mylar; NdFeB; Neotitanij; Neodimij; Rubidij; Stroncij; Titanij; Ostalo
it: Tipo di magnete: Alnico; Berillio; Ceramica; Cobalto; Ferrite; Mylar; NdFeB; Neo titanio; Neodimio; Rubidio; Stronzio; Titanio; Altro
tr: Mıknatıs Tipi: Alniko; Berilyum; Seramik; Kobalt; Ferrit; Mylar; Neodimyum mıknatıs; Neo titanyum; Neodimyum; Rubidyum; Stronsiyum; Titanyum; Diğer
pt-BR: Tipo de ímã: Alnico; Berílio; Cerâmica; Cobalto; Ferrita; Mylar; NdFeB; Neo titânio; Neodímio; Rubídio; Estrôncio; Titânio; Outro
cs: Typ magentu: Alnico; Berylium; Keramika; Kobalt; Ferit; Mylar; NdFeB; Neotitan; Neodym; Rubidium; Stroncium; Titanové; Jiné
bg-BG: Тип магнит: Алнико; Берилий; Керамика; Кобалт; Ферит; Mylar; NdFeB; Нео титан; Неодим; Рубидий; Стронций; Титан; Други
es: Tipo de imán: Alnico; Berilio; Cerámica; Cobalto; Ferrita; Mylar; NdFeB; Neotitanio; Neodimio; Rubidio; Estroncio; Titanio; Otros
ja: マグネット式: アルニコ; ベリリウム; セラミック; コバルト; フェライト; マイラー; NdFeB; ネオチタン; ネオジム; ルビジウム; ストロンチウム; チタン; その他
hu: Mágnes típusa: Alnico; Berillium; Kerámia; Kobalt; Ferrit; Mylar; NdFeB; Neo-titán; Neodímium; Rubídium; Stroncium; Titán; Egyéb
fi: Magneettityyppi: Alnico; Beryllium; Keraaminen; Koboltti; Ferriitti; Mylar; NdFeB; Neotitaani; Neodyymi; Rubidium; Strontium; Titaani; Muu
el: Τύπος μαγνήτη: Alnico; Βηρύλλιο; Κεραμικό; Κοβάλτιο; Φερρίτης; Μάιλαρ; NdFeB; Νέο τιτάνιο; Νεοδύμιο; Ρουβίνιο; Στρόντιο; Τιτάνιο; Άλλο
nl: Magneettype: Alnico; Beryllium; Keramiek; Kobalt; Ferriet; Mylar; NdFeB; Neo-titanium; Neodymium; Rubidium; Strontium; Titanium; Andere
vi: Loại nam châm: Alnico; Beryli; Gốm; Coban; Ferrite; Mylar; NdFeB; Neo titanium; Neodymium; Rubidium; Strontium; Titanium; Khác
pl: Typ magnesu: Alni; Beryl; Ceramika; Kobalt; Ferryt; Mylar; NdFeB; Neo tytan; Neodym; Rubid; Stront; Titanium; Inne
da: Magnettype: Alnico; Beryllium; Keramik; Kobolt; Ferrit; Mylar; NdFeB; Neotitanium; Neodymium; Rubidium; Strontium; Titanium; Andet
ko: 자석 유형: 알니코; 베릴륨; 세라믹; 코발트; 페라이트; 마일라; NdFeB; 네오 티타늄; 네오디뮴; 루비듐; 스트론튬; 티타늄; 기타
nb: Magnettype: Alnico; Beryllium; Keramikk; Kobolt; Ferritt; Mylar; NdFeB; Neotitan; Neodym; Rubid; Strontium; Titan; Annet
de: Magnettyp: Alnico; Beryllium; Keramik; Kobalt; Ferrit; Mylar; NdFeB; Neo-Titan; Neodym; Rubidium; Strontium; Titan; Sonstiges
lt-LT: Magneto tipas: Alnikas; Berilis; Keramika; Kobaltas; Feritas; „Mylar“ poliesteris; NdFeB; Neotitanas; Neodimis; Rubidis; Stroncis; Titanas; Kita
sl-SI: Vrsta magneta: Alnico; Berilij; Keramika; Kobalt; Ferit; Mylar; NdFeB; Neo titan; Neodim; Rubidij; Stroncij; Titan; Drugo
fr: Type d’aimant: Alnico; Béryllium; Céramique; Cobalt; Ferrite; Mylar; NdFeB; Néo titane; Néodyme; Rubidium; Strontium; Titane; Autre
ru: Тип магнита: Альнико; Бериллий; Керамика; Кобальт; Феррит; Майлар; NdFeB; Неотитан; Неодим; Рубидий; Стронций; Титан; Другой
th: ประเภทแม่เหล็ก: อัลนิโค; เบริลเลียม; เซรามิก; โคบอลต์; เฟอร์ไรต์; ไมลาร์; NdFeB; นีโอไทเทเนียม; นีโอดิเมียม; รูบิเดียม; สตรอนเชียม; ไทเทเนียม; อื่นๆ
sk-SK: Typ magnetu: Alnico; Berýlium; Keramika; Kobalt; Ferit; Mylar; NdFeB; Neo titán; Neodým; Rubídium; Stroncium; Titán; Iné
ro-RO: Tip de magnet: Alnico; Beriliu; Ceramic; Cobalt; Ferită; Mylar; NdFeB; Neo titan; Neodim; Rubidiu; Stronțiu; Titan; Altele
sv: Magnettyp: Alnico; Beryllium; Keramisk; Kobolt; Ferrit; Mylar; NdFeB; Neotitan; Neodym; Rubidium; Strontium; Titan; Övrigt
zh-TW: 磁鐵類型: 鋁鎳鈷; 鈹; 陶瓷; 鈷; 鐵氧體; 絕緣材; NdFeB; 新鈦金屬; 釹; 銣; 鍶; 鈦; 其他
zh-CN: 磁铁类型: 铝镍钴; 铍; 陶瓷制品; 钴; 铁氧体; 聚酯薄膜; 钦铁硼; 钛; 钕; 铷; 锶; 钛; 其他
pt-PT: Tipo magnético: Alnico; Berílio; Cerâmica; Cobalto; Ferrita; Mylar; NdFeB; Neotitânio; Neodímio; Rubídio; Estrôncio; Titânio; Outro
en: Magnet type: Alnico; Beryllium; Ceramic; Cobalt; Ferrite; Mylar; NdFeB; Neo titanium; Neodymium; Rubidium; Strontium; Titanium; Other